【裁判字號】    90,抗,66
【裁判日期】    900131
【裁判案由】    竊盜
【裁判全文】
臺灣高等法院刑事裁定                                  九十年度抗字第六六號
    抗  告  人
    即  被  告  甲○○
右列抗告人因竊盜案件，不服臺灣臺北地方法院中華民國九十年一月三十一日羈押裁
定（八十九年易字第二五四二號）提起抗告，本院裁定如左：
    主  文
抗告駁回。
    理  由
一、本件抗告意旨略以：被告所涉竊盜案經檢察官准以新臺幣二萬元交保，且原法院
    於民國（下同）九十年一月三十一日辯論終結，同年二月二十日下午宣判，足見
    案情單純、明確，實無羈押必要，請准撤銷羈押；又被告於借提期間經法警告知
    未經拘提或通緝，只須前往開庭說明；被告患有嚴重糖尿病及皮膚病，手腳均有
    發炎、紅腫、潰爛，現在台北看守所病舍中；且被告兄弟姊妹早已分家，被告身
    陷牢獄，妻女生活將陷困境，配偶年輕無以獨身養育三歲女兒，請准暫時停止羈
    押云云。
二、按被告經法官訊問後，認為犯刑法第三百二十一條之竊盜罪，其嫌疑重大，有事
    實足認有反覆實施同一犯罪犯罪之虞，而有羈押之必要者，得羈押之，刑事訴訟
    法第一百零一條之一第一項第五款定有明文。經查，被告曾因犯竊盜罪，經臺灣
    臺中地方法院於七十二年五月三十一日判處有期徒刑七月，而於同年十月一日執
    行完畢；又因犯竊盜罪，經臺灣臺北地方法院於七十四年一月三十日判處有期徒
    刑一年二月，而於七十五年一月十四執行完畢；又因犯竊盜罪，經臺灣臺北地方
    法院於七十八年七月三十一日判處有期徒刑六月，而於同年十二月十五日執行完
    畢；又因犯竊盜罪，經臺灣臺東地方法院於七十九年九月五日判處有期徒刑一年
    十月，再減為有期徒刑十一月，而於八十年三月十五日執行完畢；又因犯竊盜罪
    ，經本院於八十一年二月二十七日判處有期徒刑三年，並應於刑之執行前入勞動
    場所強制工作，而於八十五年二月十七日縮短刑期假釋出監，其刑期應至八十六
    年八月十八日屆滿。又因違反麻醉藥品管理條例、藥事法、違反槍砲彈藥刀械管
    制條例案，經本院於八十六年六月十二日分別判處有期徒刑八月、有期徒刑五月
    、有期徒刑一年，定應執行刑為有期徒刑一年八月；又因偽造文書罪，經臺灣臺
    中地方法院於八十八年二月三日判處有期徒刑七月；又因偽造文書罪，經臺灣臺
    東地方法院於八十八年六月二十九日判處有期徒刑六月；而於八十九年九月四日
    縮短刑期假釋出監，其刑期應至九十一年八月十四日方為屆滿，有臺灣高等法院
    檢察署刑案紀錄簡覆表附在原法院卷可稽。乃被告甫出獄於假釋期間，仍不知悛
    悔，又分別於八十九年十月三日、十月六日分別再犯本案之普通竊盜罪、加重竊
    盜未遂罪，並經原法院傳拘無著，亦有起訴書、傳票、拘票附在原法院卷可證。
    原法院法官於訊問被告後，乃以「被告經訊問後涉犯竊盜罪嫌重大，且無正當理
    由故不到庭，假釋期間再犯本案，有反覆實施竊盜犯罪之虞，羈押之必要，應依
    刑事訴訟法第一百零一條之一（第一項）第五款規定羈押」，核與首揭規定並無
    不合；被告之抗告意旨指摘原法院裁定不當，請求撤銷羈押，並無理由。次查，
    被告抗告意旨又以：伊患有嚴重糖尿病及皮膚病，手腳均有發炎、紅腫、潰爛，
    請求停止羈押等語；惟並未提出相關之證據資料以供本院查證是否非保外治療顯
    難痊癒。至於抗告意旨另謂：伊須負擔家計云云，則尚不足為停止羈押之理由。
    被告抗告意旨據以請求停止羈押，亦無理由。
三、綜上所述，被告之抗告意旨執前詞指摘原法院裁定不當，均無理由，應予駁回。
四、據上論結，應依刑事訴訟法第四百十二條，裁定如主文。
中    華    民    國      九十      年      二      月      二十七      日
                              臺灣高等法院刑事第十二庭
                                  審判長法  官   劉  景  星
                                        法  官   陳  志  洋
                                        法  官   陳  博  志
右正本證明與原本無異。
不得抗告。
                                        書記官   陳  嘉  文
中    華    民    國     九十     年      三        月       二         日


司法院資訊處製作；財團法人民間司法改革基金會備份。
